---
title: "Proposal"
author: "Hồng Tiến Hào"
output: html_document
---

```{r setup, include=FALSE}
knitr::opts_chunk$set(echo = TRUE)
```

# Đề Xuất

## ĐỀ TÀI: DỰ ĐOÁN KHOẢN VAY KHẢ NĂNG CHI TRẢ TÍN DỤNG
|STT|MSSV|Thành viên|
|:-:|:-:|:-|
|20|19133022 |**Hồng Tiến Hào**|
|61|19133065 |**Nguyễn Thanh Tùng**|
|11|17133012 |**Đỗ Lê Tiến Đạt**|
|31|18133024 |**Ngô Phi Lít**|

#### *Giáo viên hướng dẫn*: **Quách Đình Hoàng**


## I - Tổng Quan
### 1.1. Giởi Thiệu

- Các ngân hàng đóng một vai trò quan trọng trong các nền kinh tế thị trường. Họ quyết định ai có thể được cấp vốn dựa trên những điều khoản, và điều này ảnh hưởng quyết định có hoặc không đầu tư. Và chức năng tín dụng của ngân hàng sinh ra với mục đích cho cá nhân và doanh nghiệp vay vốn.
- Các thuật toán phân loại tín dụng, đưa ra dự đoán về xác suất vỡ nợ, là các phương thức mà ngân hàng sử dụng để xác định xem liệu một khoản vay có được cấp hay không. Cuộc thi này yêu cầu những người tham gia cải thiện trạng thái của bức tranh tin dụng, bằng cách dự đoán xác suất mà ai đó sẽ gặp khó khăn tài chính trong 2 năm tới.
- Mục tiêu của cuộc thi này là xây dựng một mô hình mà người vay có thể sử dụng để giúp đưa ra quyết định tài chính tốt nhất.
- Data source: [https://www.kaggle.com/competitions/GiveMeSomeCredit](https://www.kaggle.com/competitions/GiveMeSomeCredit)


### 1.2. Thuộc Tính
|Thuộc Tính|Mô Tả|Loại Dữ Liệu|
|:-|:-|:-:|
|**SeriousDlqin2yrs**|Người đã trải quan 90 ngày trễ hạn hạn hoặc hơn|Phân loại|
|**RevolvingUtilizationOfUnsecuredLines**|Tổng số dư trên thẻ tín dụng và hạn mức tín dụng cá nhân (trừ bất động sản và không có nợ trả góp như các khoản vay xe hơi chia cho tổng giới hạn tín dụng)|Liên tục|
|**age**|Tuổi của người vay|Rời rạc|
|**NumberOfTime30-59DaysPastDueNotWorse**|Số lần người vay đã bị quá hạn từ 30-59 ngày (nhưng không tệ hơn trong 2 năm qua)|Rời rạc|
|**DebtRatio**|Thanh toán nợ hàng tháng, tiền cấp dưỡng, chi phí sinh hoạt chia cho tổng thu nhập của tháng|Liên tục|
|**MonthlyIncome**|Thu nhập hàng tháng|Liên tục|
|**NumberOfOpenCreditLinesAndLoans**|Số lượng các khoản vay mở (ví dụ: trả góp xe hơi hoặc thế chấp) và hạn mức tín dụng tín dụng (ví dụ: thẻ tín dụng)|Rời rạc|
|**NumberOfTimes90DaysLate**|Số lần người vay đã bị quá hạn từ 90 ngày hoặc hơn|Rời rạc|
|**NumberRealEstateLoansOrLines**|Số lượng khoản vay thế chấp và cho vay bất động sản ([bao gồm dòng vốn tín dụng nhà](https://filegi.com/business-term/home-equity-line-of-credit/))|Rời rạc|
|**NumberOfTime60-89DaysPastDueNotWorse**|Số lần lịch sử tín dụng ghi nhận không vi phạm các nguyên tắc|Rời rạc|
|**NumberOfDependents**|Số người phụ thuộc/bảo hộ trong gia đình không bao gồm bản thân (vợ / chồng, trẻ em, v.v.) |Rời rạc|

## II - DỮ LIỆU
### 2.1. Số Chiều
```{r load data, include=FALSE}
train <- read.csv("./Data/cs-training.csv",encoding = "UTF-8")
test <- read.csv("./Data/cs-test.csv",encoding = "UTF-8")
```

#### Tập train

```{r dimension train, echo=FALSE}
dim(train)
```
#### Tập test

```{r dimension test, echo=FALSE}
dim(test)
```

#### 2.2. Vài Dòng Dữ Liệu
```{r Rows}
head(train,3)
```
## III - Kế hoạch phân tích dữ liệu
### 3.1. Xác Định

#### 3.1.1. Câu Hỏi Nghiên Cứu
- Điểm thú vị của tập dữ liệu
- Tìm các yếu tố ảnh hưởng đến khả năng chi trả
- Phân tích và phân loại khách hàng có khả năng vỡ nợ và chi trả trong vài năm tới

#### 3.1.2. Các Thuộc Tính
Sau khi, xác định câu hỏi nghiên cứu, thì biến phản hồi được xác định là `SeriousDlqin2yrs` (Có khả năng chi trả hay không) và biến dự đoán là những biến còn lại

### 3.2. Kế Hoạc Thực Hiện
1. Tìm hiểu các vấn đề chuyên môn hẹp về các biến liên quan đến lĩnh vực ngân hàng
2. Thực hiện xử lý dữ liệu (missing value, chuẩn hóa, ...)
3. Trực quan hóa bằng biểu đồ
4. Chuẩn bị Dữ liệu cho xây dựng mô hình
5. Xây dựng mô hình bằng các thuật toán đã học (XGBoost, Bagging, decision tree, random forest,...)
6. Đánh giá, so sánh thuật toán và tối ưu mô hình (sau khi tối ưu vẫn chưa tốt thực hiện lại bước 2)
7. Dự đoán


